【裁判字號】    90,重訴,2691
【裁判日期】    901231
【裁判案由】    清償借款
【裁判全文】
臺灣臺北地方法院民事裁定  九十年度重訴字第二六九一號
    原      告  合作金庫銀行股份有限公司
    法定代理人  戊○○
    訴訟代理人  丙○○
    被      告  益華股份有限公司
    法定代理人  乙○○
    被      告  甲○○
    訴訟代理人  丁○○
右原告與被告間請求清償借款事件，本院裁定如左：
    主      文
原告之訴駁回。
訴訟費用由原告負擔。
    理      由
一、原告聲明求為判決被告應連帶給付原告美金一百九十五萬三千三百九十元二角及
    如附表所示之利息暨違約金，其陳述要旨稱被告益華股份有限公司（益華公司）
    邀同被告甲○○為連帶保證人，於民國（下同）八十八年五月十三日與原告簽訂
    「進口遠期信用狀借款契約」，約定對益華公司在與原告辦理遠期信用狀方式之
    進口，向國外採購物以美金三百萬元為限額，期間訂自八十八年五月十三日起至
    八十九年五月十三日止，循環開發進口遠期信用狀，並同時授權原告以本借款配
    合益華公司自備結匯款項支付該信用狀下之匯票票款或商業發票金額，並同意以
    該匯票金額或商業發票金額扣除益華公司自備結匯款項後之差額為本借款之本金
    ，且每筆遠期信用狀項下匯票或借款期限，以自發票日或原告國外代理銀行付款
    之日（押匯日）起算，最長不超過一百八十天為每筆債務之清償日期，利息自原
    告或國外代理銀行付款之日起至借款到期日止，按原告通知利率支付，如被告到
    期不履行清償時，依照到期當日通知之遠期信用狀外幣授信利率與原告「放款利
    率加碼標準」核算之新台幣放款利率之較高利率支付遲延利息外，逾期六個月以
    內者，另按上開遲延利率百分之十，逾期超過六個月以上者，按上開遲延利百分
    之二十計付違約金，並同意遵守該契約所訂各條款及所另訂之切結書、約定書與
    開發信用狀申請書暨其他訂立契約所列各條款。益華公司乃根據上開契約向原告
    提出五紙「開發信用狀申請書」，經益華公司開發一百八十天期遠期信用狀，總
    金額為美金一百九十五萬三千三百九十元二角，原告經由國外銀行為其墊款，有
    國外付款通知書及匯票、進口單據到達處理記錄單為憑，惟前項墊款到期後，經
    向益華公司催討未果，為此提起本件訴訟，請求被告連帶如數給付。
二、被告辯稱本件原告請求美金墊款部分，業經原告聲請本院核發八十九年度促字第
    四六七二五號支付命令，因被告未異議而確定等語。經查，原告於八十九年十二
    月四日，曾就本件為訴訟標的之法律關係，在本院對被告聲請支付命令，經本院
    八十九年度促字第四六七二五號受理後，於八十九年十二月十一日核發支付命令
    後，送達至被告益華公司台北市○○○路五七號十四樓址及被告甲○○台北市○
    ○○路五七號十四樓址，均由曾鈴以受僱人身分簽收，並蓋用益華公司收發章
    及曾鈴之印章，此經本院調閱前開事件卷宗審查明確。次查，被告益華公司之
    登記地址及被告甲○○之戶籍地址均為台北市○○○路五七號十四樓，此有戶籍
    登記謄本在卷可憑，而被告亦自承收受前開支付命令而未異議，簽收登記影本一
    份為證，則本院八十九年度促字第四六七二五號支付命令，對被告益華公司及甲
    ○○之送達為合法之送達，原告對被告益華公司及甲○○之支付命令，業因被告
    未於不變期間內異議而確定。
三、按債務人對於支付命令未於法定期間提出異議者，支付命令與確定判決有同一效
    力，民事訴訟法第五百二十一條定有明文，次按訴訟標的為確定判決之效力所及
    者，法院應以裁定駁回原告之訴，民事訴訟法第二百四十九條第一項第七款亦定
    有明文，原告對被告就本件訴訟標的之法律關係，所聲請之支付命令業已確定，
    其再向本院提起同一之訴，依前揭條文之規定，自應認為不合法，應以裁定駁回
    其訴。
四、依民事訴訟法第二百四十九條第一項第七款、第九十五條、第七十八條，裁定如
    主文。
中      華      民      國    九十      年     十二     月    三十一    日
                              民事第三庭法      官  吳青蓉
右正本證明與原本無異
如不服本裁定應於送達後十日內向本院提出抗告狀
中      華      民      國    九十一    年       一     月      二      日
                                        法院書記官  吳芳玉


司法院資訊處製作；財團法人民間司法改革基金會備份。
